Config:
  hfst:
    Gen: ../../../src/generator-gt-norm.hfst
    Morph: ../../../src/analyser-gt-norm.hfst
  xerox:
    Gen: ../../../src/generator-gt-norm.xfst
    Morph: ../../../src/analyser-gt-norm.xfst
    App: lookup

Tests:

# todo:
# Proofread the gold standard (below)
# Then: run analyser, then correct.


  Noun -  - ei tsekattu : # Noun '' - ei tsekattu
     tyven+A+Sg+Nom: tyven
     tyven+A+Sg+Gen: tyvenen
     tyven+A+Sg+Par: tyventä
     tyven+A+Sg+Tra: tyveneksi
     tyven+A+Sg+Abe: tyvenettä
     tyven+A+Sg+Ine: tyvenessä
     tyven+A+Sg+Ela: tyvenestä
     tyven+A+Sg+Ill: tyvenheen
     tyven+A+Sg+Ade: tyvenellä
     tyven+A+Sg+Abl: tyveneltä
     tyven+A+Sg+All: tyvenelle
     tyven+A+Sg+Ess: tyvenennä

     tyven+A+Pl+Nom: tyvenet
     tyven+A+Pl+Gen: tyveniitten
     tyven+A+Pl+Par: [tyveniitä, tyvenii] # tyveniä var ja jok varieteeteissä, tyvenii Por ja Rai varieteeteissä, tyveniitä kaikissa kveenimurteissa.
     tyven+A+Pl+Tra: tyveniksi
     tyven+A+Pl+Abe: tyvenittä
     tyven+A+Pl+Ine: tyvenissä
     tyven+A+Pl+Ela: tyvenistä
     tyven+A+Pl+Ill: tyvenhiin
     tyven+A+Pl+Ade: tyvenillä
     tyven+A+Pl+Abl: tyveniltä
     tyven+A+Pl+All: tyvenille
     tyven+A+Pl+Com: tyveninne
     tyven+A+Pl+Ess: tyveninnä

     tyven+A+Sg+Compar+Nom: tyvenempi
     tyven+A+Sg+Compar+Gen: tyvenemmän
     tyven+A+Sg+Compar+Par: tyvenemppää
     tyven+A+Sg+Compar+Tra: tyvenemmäksi
     tyven+A+Sg+Compar+Abe: tyvenemmättä
     tyven+A+Sg+Compar+Ine: tyvenemmässä
     tyven+A+Sg+Compar+Ela: tyvenemmästä
     tyven+A+Sg+Compar+Ill: tyvenemphään
     tyven+A+Sg+Compar+Ade: tyvenemmälä
     tyven+A+Sg+Compar+Abl: tyvenemmältä
     tyven+A+Sg+Compar+All: tyvenemmäle
     tyven+A+Sg+Compar+Ess: tyvenempänä

     tyven+A+Pl+Compar+Nom: tyvenemmät
     tyven+A+Pl+Compar+Gen: tyvenemmiitten
     tyven+A+Pl+Compar+Par: [tyvenemppiitä, tyvenemppii]
     tyven+A+Pl+Compar+Tra: tyvenemmiksi
     tyven+A+Pl+Compar+Abe: tyvenemmittä
     tyven+A+Pl+Compar+Ine: tyvenemmissä
     tyven+A+Pl+Compar+Ela: tyvenemmistä
     tyven+A+Pl+Compar+Ill: tyvenemphiin
     tyven+A+Pl+Compar+Ade: tyvenemmilä
     tyven+A+Pl+Compar+Abl: tyvenemmiltä
     tyven+A+Pl+Compar+All: tyvenemmile
     tyven+A+Pl+Compar+Ess: tyvenempinä
     tyven+A+Pl+Compar+Com: tyvenempine

     tyven+A+Sg+Superl+Nom: tyveniin
     tyven+A+Sg+Superl+Gen: tyveniimän
     tyven+A+Sg+Superl+Par: tyveniintä
     tyven+A+Sg+Superl+Tra: tyveniimäksi
     tyven+A+Sg+Superl+Abe: tyveniimättä
     tyven+A+Sg+Superl+Ine: tyveniimässä
     tyven+A+Sg+Superl+Ela: tyveniimästä
     tyven+A+Sg+Superl+Ill: tyveniimphään
     tyven+A+Sg+Superl+Ade: tyveniimälä
     tyven+A+Sg+Superl+Abl: tyveniimältä
     tyven+A+Sg+Superl+All: tyveniimäle
     tyven+A+Sg+Superl+Ess: tyveniimpänä

     tyven+A+Pl+Superl+Nom: tyveniimät
     tyven+A+Pl+Superl+Gen: tyveniimiitten
     tyven+A+Pl+Superl+Par: [tyveniimppiitä, tyveniimppii]
     tyven+A+Pl+Superl+Tra: tyveniimiksi
     tyven+A+Pl+Superl+Abe: tyveniimittä
     tyven+A+Pl+Superl+Ine: tyveniimissä
     tyven+A+Pl+Superl+Ela: tyveniimistä
     tyven+A+Pl+Superl+Ill: tyveniimphiin
     tyven+A+Pl+Superl+Ade: tyveniimilä
     tyven+A+Pl+Superl+Abl: tyveniimiltä
     tyven+A+Pl+Superl+All: tyveniimile
     tyven+A+Pl+Superl+Ess: tyveniimpinä
     tyven+A+Pl+Superl+Com: tyveniimpine
